【裁判字號】    99,交聲,1533
【裁判日期】    991011
【裁判案由】    違反道路交通管理處罰條例聲明異議
【裁判全文】
臺灣臺北地方法院交通事件裁定        99年度交聲字第1532號
原處分機關  臺北市交通事件裁決所
異  議  人
即受處分人  甲○○
上列異議人即受處分人因違反道路交通管理處罰條例案件，對於
臺北市交通事件裁決所中華民國99年9月23日所為之處分（原處
分案號：北市裁罰字第裁22-AEY659791號、北市裁罰字第裁22-A
EY659792），聲明異議，本院裁定如下：
    主  文
異議均駁回。
    理  由
一、按汽車駕駛人轉彎時，有不依標誌、標線、號誌指示情形者
    ，處新臺幣（下同）600元以上1,800元以下罰鍰；又汽車駕
    駛人，駕駛汽車有違反本條例之行為，經交通勤務警察或依
    法令執行交通稽查任務人員制止時，不聽制止或拒絕停車接
    受稽查而逃逸者，除按各該條規定處罰外，處新臺幣3,000
    元以上6,000元以下罰鍰，並記違規點數1點，道路交通管理
    處罰條例第48條第1項第2款及第60條第1項及第63條第1項第
    1款分別定有明文。另汽車駕駛人之行為有不服指揮稽查而
    逃逸情形，當場不能或不宜攔截製單舉發者，得逕行舉發，
    同條例第7條之2第4款前段亦有明定。
二、原處分意旨略以：本件異議人即受處分人甲○○於99年7月
    16日17時1分許，駕駛車牌號碼6816-YL號自用一般小客車（
    下稱系爭車輛），沿臺北市○○路南往北方向行駛，行經八
    德路4段路口時，因在禁止左轉處所違規左轉，為原舉發單
    位臺北市政府警察局松山分局執勤員警當場攔停示意停車受
    檢後，竟拒絕停車接受稽查而逃逸，嗣由該員警記下系爭車
    輛之車牌號碼，依違反道路交通管理處罰條例第48條第1項
    第2款、第60條第1項及第7條之2第4款前段規定，填製北市
    警交字第AEY659791號、第AEY659792號逕行舉發。嗣異議人
    於舉發通知單上所載應到案日期前之99年7月27日向原處分
    機關臺北市交通事件裁決所陳述意見，經原處分機關函請原
    舉發單位調查結果，仍認異議人有前開違規行為，原處分機
    關乃於99年9月23日，分別以北市裁罰字第裁22-AEY659791
    號、第裁22-AEY659792號裁決書，依道路交通管理處罰條例
    第48條第1項第2款、第60條第1項、第63條第1項（原處分漏
    引第1款）之規定，各裁處異議人罰鍰600元、3,000元，並
    記違規點數1點，異議人於同日收受本件裁定後，旋於同日
    提出本件聲明異議等語。
三、本件異議意旨略以：伊否認有上述違規行為，並要求原舉發
    單位提出舉發事證，僅憑舉發員警之口述及主觀判斷即認定
    伊有上述違規之事實，對伊權益影響甚鉅，為此請求准予撤
    銷原處分等語。
四、經查：本件異議人甲○○固辯稱當日並無原處分機關所舉上
    揭違規行為云云，然異議人於99年7月16日17時1分許，駕駛
    系爭車輛，沿臺北市○○路南往北方向行駛，行經八德路4
    段路口時，於東興路南北向綠燈時，即進入路口等待左轉，
    該路口執行交通疏導人員見狀即以指揮棒及哨音手勢示意該
    車停車受檢，惟該車拒絕停車接受稽查，違規左轉八德路4
    段往西逃逸等情，業據原舉發單位即臺北市政府警察局松山
    分局函覆原處分機關舉發本件違規之經過在案，此有原舉發
    單位99年8月11日北市警松分交字第09931714000號函在卷可
    據，且觀諸原舉發單位所提供之本案違規採證照片3張，本
    案違規車輛即車牌號碼6816-YL確有自臺北市○○街南往北
    方向左轉八德路4段之事實，且該車之車牌號碼清晰可辨，
    核與原舉發單位前揭函覆原處分機關舉發本件違規之過程相
    符，是原舉發單位依車號核對車籍資料確認無誤後逕行舉發
    ，並無不當之處。再者，舉發本件違規之員警係執法人員，
    與異議人素不相識，亦無任何宿怨仇隙，衡情應無甘冒罪責
    而設詞誣攀異議人之理。是以，本件異議人違規行為事實明
    確，堪以認定，其前揭所辯，應無足採。
五、綜上所述，異議人確有於前揭時、地駕駛汽車不依標誌指示
    於路口違規左轉，且經員警攔停後，仍拒絕停車接受稽查而
    逃逸之違規行為，原處分機關據以援引道路交通管理處罰條
    例第48條第1項第2款、第60條第1項及第63條第1項（原處分
    漏引第1款）以及違反道路交通管理事件統一裁罰標準之規
    定，分別裁處異議人罰鍰600元及3,000元，並記違規點數1
    點，核無違誤。本件異議人聲明異議，指摘原處分不當，為
    無理由，應予駁回。
六、據上論斷，應依道路交通案件處理辦法第19條裁定如主文。
中    華    民    國    99    年    10    月    11    日
                臺灣臺北地方法院交通法庭
                              法  官  楊雅清
上正本證明與原本無異。
如不服本裁定，應於裁定送達後5日內向本院提出抗告狀。
                              書記官  吳俊龍
中    華    民    國    99    年    10    月    11    日

司法院資訊處製作；財團法人民間司法改革基金會備份。
